【裁判字號】    89,台非,484
【裁判日期】    891221
【裁判案由】    竊盜
【裁判全文】
最高法院刑事判決                                八十九年度台非字第四八四號
    上訴人  最高法院檢察署檢察總長
    被  告  甲○○
右上訴人因被告竊盜案件，對於台灣台中地方法院中華民國八十八年十一月三十日第
一審確定判決( 八十八年度易字第三三四七號，起訴案號：台灣台中地方法院檢察署
八十八年度偵字第二○七四九號 )，認為違法，提起非常上訴，本院判決如左：
    主  文
原判決關於諭知保安處分部分撤銷。
    理  由
非常上訴理由稱：「一、本署按：凡應執行之刑未達壹年以上者，不得適用竊盜犯贓
物犯保安處分條例第三條第一項第一款、第五條第一項前段之規定宣告於刑之執行前
令入勞動場所強制工作，同條例第二條第四項定有明文。倘應執行之刑未達壹年以上
，竟依上開條例之規定宣付強制工作者，自屬適用法則不當之違背法令。二、本件原
判決認定被告甲○○犯有刑法第三百二十一條第一項第一款、第五十六條、第四十七
條連續夜間侵入住宅竊盜，累犯之罪之事實（詳見原判決事實欄），因論以上開罪名
，處以有期徒刑拾月，復依竊盜犯贓物犯保安處分條例第三條第一項第一款、第五條
第一項前段宣告該被告並應於刑之執行前，令入勞動場所強制工作年。惟原審判決
就被告所犯上開竊盜，累犯之罪，既僅量處有期徒刑拾月，其應執行之刑，顯未達壹
年以上，揆諸首揭說明，自無適用竊盜犯贓物犯保安處分條例宣付被告強制工作之餘
地，顯有判決適用法則不當之違法，案經確定，且於被告不利，爰依刑事訴訟法第四
百四十一條、第四百四十三條提起非常上訴，以資救濟。」等語。
本院按判決不適用法則或適用不當者，為違背法令，刑事訴訟法第三百七十八條定有
明文。次按竊盜犯及與竊盜案件有關之贓物犯，其應執行之刑未達一年以上者，不適
用竊盜犯贓物犯保安處分條例，為該條例第二條第四項所明定。查本件原判決依所認
定被告甲○○有犯罪之習慣，又犯本件之連續於夜間侵入住宅竊盜罪，而論以連續於
夜間侵入住宅竊盜，累犯，判處有期徒刑十月。又適用上開條例第三條第一項第一款
、第四條、第五條第一項前段諭知應於刑之執行前令入勞動場所強制工作三年。揆諸
前開說明，顯有判決適用法則不當之違法。案經確定，且於被告不利，非常上訴意旨
執以指摘，洵有理由，應將原判決關於此項違法諭知保安處分部分予以撤銷，以資糾
正。至刑法第九十條之保安處分，並非強制規定，是否依該規定予以宣告，屬原判決
裁量職權之範圍，尚難認其未依刑法該項規定予以宣告保安處分為有違誤，而由本院
逕予宣告，況非常上訴意旨亦未指摘及此，附此明。
據上論結，應依刑事訴訟法第四百四十七條第一項第一款，判決如主文。
中      華      民      國    八十九    年     十二     月    二十一    日
                              最高法院刑事第四庭
                                  審判長法官  董  明  霈
                                        法官  丁  錦  清
                                        法官  林  茂  雄
                                        法官  王  居  財
                                        法官  張  祺  祥
      右正本證明與原本無異
                                              書  記  官
中      華      民      國    八十九    年     十二     月    二十九    日


司法院資訊處製作；財團法人民間司法改革基金會備份。
